【裁判字號】    97,簡上,37
【裁判日期】    970819
【裁判案由】    違反電子遊戲場業管理條例等
【裁判全文】
臺灣苗栗地方法院刑事判決              97年度簡上字第37號
上  訴  人
即  被  告  甲○○○
         NGUYEN TH.
           KIM  HOANG.
上列上訴人即被告因違反店子遊戲場業管理條例案件，不服本院
苗栗簡易庭中華民國97年4 月10日97年度苗簡字第280 號第一審
刑事簡易判決（聲請簡易判決處刑案號：97年度偵字第1006號）
，提起上訴，本院管轄之第二審合議庭判決如下：
    主  文
原判決撤銷。
甲○○○共同犯電子遊戲場業管理條例第貳拾貳條之非法營業罪
，處拘役參拾日，如易科罰金，以新臺幣壹仟元折算壹日。扣案
之電子遊戲機「彩金大聯盟」壹臺（含IC板壹塊）及機臺內賭資
新臺幣參仟柒佰玖拾元沒收。
    事  實
一、甲○○○明知未經主管機關許可並辦理營利事業登記，不得
    經營電子遊戲場業，竟自民國97年2 月15日左右起，在苗栗
    縣頭份鎮○○里○○路683 號其所開設「越南小吃店」之公
    眾得出入之場所，同意並擺設由綽號「永昇」之不詳年籍姓
    名成年男子（另由警方查辦）所提供之賭博性電動遊戲機檯
    「彩金大聯盟」機檯1台，而予營業，以供不特定人把玩，
    甲○○○並與「永昇」約定該機檯之營收，兩人各分得其半
    。並由甲○○○在上址店內，負責提供客人兌換新台幣（下
    同）10元硬幣，客人每次把玩需投入10元硬幣，並以不詳押
    點倍數之玩法，如客人押中所下注之倍數，機檯將自動由退
    幣孔掉下所贏之金錢，歸客人所得，如客人未押中則10元歸
    屬機檯之方式，與不特定客人對賭，以資賭博財物。嗣於97
    年2 月22日下午1 時許，在上址，為警臨檢當場查獲而查悉
    上情，並扣得上述電動賭博機具1 台及機具內之賭資3 千79
    0 元。
二、案經苗栗縣警察局頭份分局報告臺灣苗栗地方法院檢察署檢
    察官偵查後聲請簡易判決處刑。
    理  由
一、上開犯罪事實，業據被告甲○○○於本院審理時坦承不諱（
    見本院卷97年7月15日審判筆錄第4頁），又有扣案之電玩機
    檯1台及機檯內硬幣379枚、頭份派出所臨檢紀錄表、扣押筆
    錄及現場、機檯照片可資佐證。是本件事證明確，被告犯行
    堪以認定，應予依法論科。
二、核被告所為，係犯電子遊戲場業管理條例第22條之非法營業
    罪。原審據以論罪科刑，固非無見。惟原審量刑理由之說明
    中，以被告未繳交緩起訴處分金，而遭聲請人撤銷緩起訴處
    分為考量因素；惟經查本件上訴人即被告前並未有遭緩起訴
    並遭撤銷之情事存在。又上訴人即被告雖辯稱其並非明知本
    件違法，故其無犯罪故意，乃係因聽信不知名男子「永昇」
    保證無問題，故擺設機台云云，固無足採；惟就上訴人即被
    告為外籍人士，就臺灣法律非完全明瞭一情，尚非無理，原
    審漏未及審酌此部分量刑因素，容有未洽，上訴人指摘原審
    判決不當，為有理由。是原審判決既有上述之瑕疵可指，尚
    難維持，自應由本院予以撤銷改判。爰審酌被告之動機、目
    的、生活狀況、品行、智識程度、為外籍人士之身分及前並
    無前科，素行尚稱良好、犯罪後坦認犯行及公訴人求處被告
    拘役30日等一切情狀，量處如主文所示之刑，並依刑法第41
    條第1 項諭知易科罰金之折算標準，以資懲儆。
四、沒收部分：
    扣案之電子遊戲機「彩金大聯盟」1 臺（含IC板1 塊）係當
    場賭博之器具，機臺內之賭資3790元係在賭檯之財物，不問
    屬於犯人與否，均併依刑法第266 條第2 項之規定沒收之。
五、適用之法律：
  (一)刑事訴訟法第455 條之1 第1 項、第3 項、第369 條第1 項
    前段、第364 條、第299 條第1 項前段。
  (二)電子遊戲場業管理條例第15條、第22條。
  (三)刑法第11條、第28條、第266 條第1 項、第2 項、第55條、
    第41條第1 項前段。
  (四)刑法施行法第1 條之1 。
本案經檢察官李基彰到庭執行職務。
中    華    民    國    97    年    8     月    19    日
                  刑事第二庭審判長法  官  吳炳桂
                                  法  官  魏宏安
                                  法  官  林靜雯
以上正本證明與原本無異。
本件不得上訴。
                                  書記官  劉千瑄
中    華    民    國    97    年    8     月    19    日
附錄：本判決論罪科刑法條全文
電子遊戲場業管理條例第15條：
未依本條例規定辦理營利事業登記者，不得經營電子遊戲場業。
電子遊戲場業管理條例第22條：
違反第15條規定者，處行為人1 年以下有期徒刑、拘役或科或併
科新台幣50萬元以上250 萬元以下罰金。


司法院資訊處製作；財團法人民間司法改革基金會備份。
